臺灣高等法院臺中分院刑事裁定　
110年度聲字第3140號

聲  請  人  臺灣高等檢察署臺中檢察分署檢察官     
受  刑  人  張子平



上列聲請人因受刑人數罪併罰有二裁判以上，聲請定其應執行之
刑（聲請案號：110年度執聲字第1492號），本院裁定如下：
    主  文
張子平因犯如附表所示各罪所處之刑，應執行有期徒刑貳年肆月
。
    理  由
一、聲請意旨略以：受刑人張子平（下稱受刑人）因犯詐欺數罪
    ，先後經判決確定如附表，應依刑法第53條、第51條第5款
    規定，定其應執行之刑，爰依刑事訴訟法第477條第1項聲請
    裁定等語。
二、按數罪併罰，有二裁判以上者，依刑法第51條之規定，定其
    應執行之刑；而數罪併罰，宣告多數有期徒刑者，於各刑中
    之最長期以上，各刑合併之刑期以下，定其刑期，但不得逾
    30年，刑法第53條、第51條第5款分別定有明文。又數罪併
    罰案件之實體裁判確定後，即生實質之確定力，除因增加經
    另案判決確定合於數罪併罰之其他犯罪，或原定應執行刑之
    數罪中有部分犯罪，因非常上訴、再審程序而經撤銷改判，
    或有赦免、減刑等情形，致原裁判定刑之基礎已經變動，或
    其他客觀上有責罰顯不相當之特殊情形，為維護極重要之公
    共利益，而有另定應執行刑之必要者外，法院應受原確定裁
    定實質確定力之拘束。已經定應執行刑確定之各罪，除上開
    例外情形外，法院再就該各罪之全部或部分重複定其應執行
    刑，前、後二裁定對於同一宣告刑重複定刑，行為人顯有因
    同一行為遭受雙重處罰之危險，自均屬違反一事不再理原則
    ，不以定刑之各罪範圍全部相同者為限。
三、經查，受刑人所犯如附表所示之罪，前經臺灣新竹地方法院
    及本院判處如附表所示之刑，均確定在案，有各該案件之判
    決書及臺灣高等法院被告前案紀錄表等在卷可憑。本院審核
    各有關案卷後，認聲請為正當，並審酌受刑人所犯如附表所
    示之罪之刑期總合及內部界限、外部界限之範圍，及附表編
    號1至3共6罪所犯均為三人以上共同犯詐欺取財罪，犯罪類
    型、行為態樣、動機均相同，犯罪時間亦相近（均為受刑人
    加入同一詐欺集團後所犯，詐欺取財之犯罪日期介於民國10
    8年11月22日至同年月25日間），責任非難重複之程度較高
    ，並佐以附表編號1至2所示3罪曾經定應執行刑為有期徒刑1
    年10月、編號3所示3罪曾經定應執行刑為有期徒刑1年2月，
    及法院未曾就附表所示各罪之全部或部分重複定其應執行刑
    ，或對於前、後定應執行刑之同一宣告刑重複定刑，致行為
    人顯有因同一行為遭受雙重處罰之危險等情，爰定其應執行
    之刑如主文所示。
四、依刑事訴訟法第477條第1項，刑法第50條第1項前段、第53
    條、第51條第5款，裁定如主文。
中　　華　　民　　國　　111 　年　　1 　　月　　5 　　日
        　　刑事第六庭    審判長法　官  張  靜  琪
　　　　　 　　　　　　　　　   法　官  許  冰  芬
 　　　　　　　　　　　　　　　 法　官  鍾  貴  堯     
                     
以上正本證明與原本無異。     
如不服本裁定，得於收受送達後5日內向本院提出抗告書狀(須附
繕本)。因疫情而遲誤不變期間，得向法院聲請回復原狀。

                               書記官  何  佳  錡

中　　華　　民　　國　　111 　年　　1 　　月　　5 　　日
附表：受刑人張子平定應執行刑案件一覽表
編           號  1 2 3 罪           名  三人以上共同犯詐欺取財 三人以上共同犯詐欺取財（共2罪） 三人以上共同詐欺取財（共3罪） 宣    告     刑  有期徒刑1年3月 均處有期徒刑1年 均處有期徒刑1年 犯  罪  日   期  108年11月22日加入詐欺集團，並參與同日起至同年月23日止向被害人趙光婷詐欺取財犯行 均108年11月25日 ①108年11月25日 ②108年11月25日 ③108年11月22日起至同年月23日止 偵查(自訴)機關年  度  案  號  臺灣新竹地方檢察署108年度偵字第13243號等、追加起訴：同署109年度偵字第4129號等、移送併辦：同署109年度偵字第4130號等、臺灣苗栗地方檢察署109年度偵字第1980號 臺灣新竹地方檢察署108年度偵字第13243號等、追加起訴：同署109年度偵字第4129號等、移送併辦：同署109年度偵字第4130號等、臺灣苗栗地方檢察署109年度偵字第1980號 臺灣苗栗地方檢察署109年度偵字第416號等、追加起訴：同署109年度偵字第1321號等、移送併辦：同署109年度偵字第2247號等 最後事實審 法        院 臺灣新竹地方法院 臺灣新竹地方法院 臺灣高等法院臺中分院  案        號 109年度訴字第263、343、402號 109年度訴字第263、343、402號 109年度金上訴字第2779、2781號  判 決  日 期 109年8月26日 109年8月26日 110年2月24日 確定判決 法        院 臺灣新竹地方法院 臺灣新竹地方法院 最高法院  案        號 109年度訴字第263、343、402號 109年度訴字第263、343、402號 110年度台上字第4721號  判決確定日期 109年10月12日 109年10月12日 110年8月26日 是否為得易科罰金或易服社會勞動之案件  不得易科罰金、不得易服社會勞動 均不得易科罰金、不得易服社會勞動 均不得易科罰金、不得易服社會勞動 備            註  1.臺灣臺中地方檢察署110年度執更助字第680號（併臺灣新竹地方檢察署110年度撤緩字第101號、109年度執緩字第444號；編號1至2共3罪定刑1年10月，緩刑4年，嗣經臺灣臺中地方法院110年度撤緩字第172號裁定緩刑宣告撤銷確定）。 2.聲請書附表編號1之「犯罪日期」欄記載錯誤，應予更正。   1.臺灣臺中地方檢察署110年度執助字第1769號（併臺灣苗栗地方檢察署110年度執字第2055號；編號3共3罪定刑1年2月）。 2.聲請書附表編號3③之「犯罪日期」欄記載錯誤，應予更正。